臺灣基隆地方法院刑事判決　　　　　　　96年度簡上字第85號
公　訴　人　臺灣基隆地方法院檢察署檢察官
上　訴　人
即　被　告　甲○○
上列上訴人即被告因竊盜案件，不服本院中華民國96年4月9日96
年度基簡字第398 號第一審判決（聲請簡易判決處刑案號：臺灣
基隆地方法院檢察署96年度偵字第1620號），提起上訴，本院管
轄之第二審合議庭判決如下：
    主  文
上訴駁回。
甲○○緩刑貳年。
    事實及理由
一、本案經本院審理結果，認第一審以上訴人即被告甲○○係犯
    刑法第321條第1 項第3款之加重竊盜罪，並依刑事訴訟法第
    449條第1項、第454條第2項、第450條第1項，刑法第321 條
    第1項第3款、第41條第1項前段、第38條第1項第2 款，判處
    有期徒刑6月，如易科罰金，以新台幣1000元折算1日，其認
    事用法及量刑均無不當，應予維持，並引用第一審判決書及
    檢察官聲請簡易判決處刑書記載之事實、證據、理由及應適
    用之法條（詳如附件）。
二、上訴人即被告上訴意旨略以：案發當時因缺錢，小孩又要繳
    註冊費，才一時失慮犯下本案，現在很後悔，請求撤銷原判
    決，從輕量刑，並給予緩刑等語。
三、經查，被告於本院審理時坦承犯行，且經被害人丙○○於警
    詢時指訴情節相符，並有贓物認領保管單、照片附卷可參，
    此外，復有鐵鎚、鉗子、活動扳手各1 支扣案可資佐證，被
    告之自白核與事實相符，可以採信。本件事證明確，應依法
    論科。核其所為係犯刑法第321條第1 項第3款之攜帶凶器竊
    盜罪。原審依其職權，綜合全案犯罪情節等一切情狀，量處
    被告有期徒刑6月，並諭知如易科罰金，以新台幣1000 元折
    算1 日，核屬妥適，應予維持。上訴人之上訴為無理由，應
    予駁回。
四、末查，被告雖前曾受有期徒刑以上刑之宣告，但執行完畢或
    赦免後，五年內未曾因故意犯罪而受有期徒刑以上刑之宣告
    ，有臺灣高等法院被告前案紀錄表1 份在卷可參，本院斟酌
    被告因家境清寒，又有三名幼子待撫養，有里長清寒證明書
    、學生證、成績單、台北縣建德國小午餐補助證明書、戶籍
    謄本在卷可參，因缺錢一時失慮，而誤觸法網，於本案審理
    期間，業已知悔悟，信被告經此教訓，應知所警惕，而無再
    犯之虞，因認對其宣告之刑以暫不執行為適當，爰併予宣告
    緩刑2年，以啟自新。
據上論斷，應依刑事訴訟法第455條之1 第1項、第3項、第368條
、第373條，刑法第74條第1項第2款，判決如主文。
本案經檢察官乙○○到庭執行職務。
中　　華　　民　　國　　96　　年　　6 　　月　　14　　日
                  刑事第二庭審判長法  官  王福康
                                  法  官  何怡穎
                                  法  官  齊潔
以上為正本係照原本作成。
本件判決不得上訴。
中　　華　　民　　國　　96　　年　　6 　　月　　15　　日
                                  書記官  潘端典
附件：
臺灣基隆地方法院刑事簡易判決　　　　 96年度基簡字第398號
聲　請　人　臺灣基隆地方法院檢察署檢察官
被　　　告　甲○○　男　39歲（民國○○年○月○日生）
　　　　　　　　　　身分證統一編號：Ｚ000000000號
　　　　　　　　　　住臺北縣鶯歌鎮○○路75號6樓
上列被告因竊盜案件，經檢察官聲請以簡易判決處刑（96年度偵
字第1620號），本院判決如下：
    主  文
甲○○攜帶兇器竊盜，處有期徒刑陸月，如易科罰金，以新臺幣
壹仟元折算壹日。扣案之鐵鎚、鉗子、活動扳手各壹支，均沒收
。
    事實及理由
一、本件犯罪事實、證據，均引用如附件檢察官聲請簡易判決處
    刑書之記載。
二、按刑法321條第1項第3 款之攜帶兇器竊盜罪，係以行為人攜
    帶兇器為其加重要件，此所謂兇器，其種類並無限制，凡客
    觀上足以對人之生命、身體安全構成威脅，具有危險性之兇
    器均屬之，且祇須行竊時攜帶此種具危險性之兇器為已足，
    並不以攜帶之初有行兇之意圖為必要（最高法院79年臺上字
    第5253號判例意旨參照）。查扣案之鐵鎚、鉗子、活動扳手
    各1支，材質均為金屬製品，質地堅硬，有照片1紙附卷可按
    ，在客觀上足以傷害人之生命、身體，顯具有危險性，應屬
    刑法321條第1 項第3款所指之「兇器」。核被告甲○○所為
    ，係犯刑法第321條第1項第3 款之攜帶兇器竊盜罪。爰審酌
    被告前有竊盜等前科（見卷附臺灣高等法院被告前案紀錄表
    ，不構成累犯），正值青壯卻再為宵小，及被告犯罪之手段
    尚稱平和、所竊財物之價值、犯罪對被害人所造成之損害，
    暨被告犯罪後坦承犯行之態度等一切情狀，量處如主文所示
    之刑，並諭知易科罰金之折算標準，以資懲儆。扣案之鐵鎚
    、鉗子、活動扳手各1 支，係被告所有供犯本件竊盜犯行所
    用之物，業據其於偵查中供述在卷，爰依刑法第38條第 1項
    第2款規定，併予宣告沒收。
三、依刑事訴訟法第449條第1項前段、第454條第2 項、第450條
    第1項，刑法第321條第1 項第3款、第41條第1項前段、第38
    條第1項第2款，逕以簡易判決處刑如主文。
如不服本判決，得自收受送達之日起10日內向本院合議庭提起上
訴。
中　　華　　民　　國　　95　　年　　4　　月 　  9　   日
                  基隆簡易庭  法　官  許心
以上正本證明與原本無異。
如不服本判決，應於判決送達後10日內，向本院提出上訴書狀，
上訴於本院合議庭，並按他造當事人之人數附具繕本。
中　　華　　民　　國　　96　　年　　4 　　月　　10　　日
                              書記官  邱李和
附錄論罪科刑法條全文：
中華民國刑法第321條
犯竊盜罪而有左列情形之一者，處6月以上、5年以下有期徒刑：
一  於夜間侵入住宅或有人居住之建築物、船艦或隱匿其內而犯
    之者。
二  毀越門扇、牆垣或其他安全設備而犯之者。
三　攜帶兇器而犯之者。
四　結夥三人以上而犯之者。
五　乘火災、水災或其他災害之際而犯之者。
六　在車站或埠頭而犯之者。
前項之未遂犯罰之。
附件：
臺灣基隆地方法院檢察署檢察官聲請簡易判決處刑書
 　　　　　　　　　　　　　　　　　　　96年度偵字第1620號
 　　被　　　告　甲○○　男　39歲（民國○○年○月○日生）
 　　　　　　　　　　　　住臺北縣鶯歌鎮○○路75號6樓
 　　　　　　　　　　　　國民身分證統一編號：Ｚ000000000號
 上列被告因竊盜案件，業經偵查終結，認為宜聲請以簡易判決處
 刑，茲將犯罪事實及證據並所犯法條分敘如下：
 　　　　犯  罪  事  實
 一、甲○○意圖為自己不法之所有，並基於竊盜之犯意，於民國
     96年3 月3日13時許，駕駛4836-DG號自用小貨車，並攜帶客
     觀上足以對人之生命、身體造成危險之凶器鐵鎚及鉗子、活
     動板手各1 支，從丙○○所有位於台北縣雙溪鄉太平村太平
     1-1 號，現無人居住之處所後方，進入屋內，以攜帶之工具
     拆卸竊取屋內之流理台（含瓦斯爐）1組、鐵門1個、鋁門窗
     2 面及大、小瓦斯桶各1瓶、農藥桶1個（均交由丙○○具領
     保管）等物得手後，搬運至其所有之4836-DG 號廂型自用小
     貨車上，欲載運至他處變賣時，為巡邏員警當場查獲，並扣
     得甲○○行竊所用之鐵鎚、鉗子、活動板手，始悉上情。
 二、案經丙○○訴由台北縣政府警察局瑞芳分局報告偵辦。
         證據並所犯法條
 一、上揭犯罪事實，業據被告甲○○於警詢、偵訊時坦承屬實，
     核與告訴人丙○○於警詢時指訴情節相符，並有贓物認領保
     管單、照片附卷及行竊用之鐵鎚等物扣案可稽，事證明確，
     被告犯嫌堪以認定。
 二、核被告甲○○所為，係涉犯刑法第321條第1項第3 款之攜帶
     凶器竊盜罪嫌。扣案之鐵鎚、鉗子、活動板手，為被告所有
     ，並為被告行竊所用之工具，業據被告供承在卷，請依同法
     第38條第1項第2款、第3項規定，宣告沒收。
 三、依刑事訴訟法第451條第1項聲請逕以簡易判決處刑。
     此　  致
 臺灣基隆地方法院瑞芳簡易庭
 中　　華　　民　　國　　96　　年　　3 　　月　　21　　日
 　　　　　　　　　　　　　　　檢察官　李  辛  茹
 本件正本證明與原本無異
 中　　華　　民　　國　　96　　年　　3 　　月　　26　　日
 　　　　　　　　　　　　　　　書記官　何  淑  貞
 附錄所犯法條：
 中華民國刑法第321條第1項
     犯竊盜罪而有左列情形之一者，處6月以上、5年以下有期徒
     刑：
     一於夜間侵入住宅或有人居住之建築物、船艦或隱匿其內而
     犯之者。
 附記事項：本件係依刑事訴訟法簡易程序辦理，法院簡易庭得不
 傳喚被告、輔佐人、告訴人、告發人等出庭即以簡易判決處刑；
 被告、被害人、告訴人等對告訴乃論案件如已達成民事和解而要
 撤回告訴或對非告訴乃論案件認有受傳喚到庭陳述意見之必要時
 ，請即另以書狀向簡易法庭陳述或請求傳訊。
